臺灣新竹地方法院刑事判決
110年度訴字第598號
公  訴  人  臺灣新竹地方檢察署檢察官
被      告  黃雲銘


上列被告因傷害案件，經檢察官提起公訴（110年度偵字第2649
號），本院判決如下︰   
    主  文
黃雲銘犯傷害罪，處有期徒刑貳月，如易科罰金，以新臺幣壹仟
元折算壹日。
    犯罪事實
黃雲銘於民國110年1月2日22時20分許，駕駛車牌號碼00-0000號
自用小客貨車，行經新竹縣北埔鄉台3線與埔心街路口附近時，
與談大誠（涉犯毀損部分，另以簡易判決處刑程序審結）所駕駛
車牌號碼0000-00號自用小客貨車發生行車糾紛，談大誠認其車
輛遭黃雲銘駕駛之車輛擦撞而要求黃雲銘下車處理，雙方遂發生
口角，黃雲銘當時手持手機，談大誠見狀竟先踢飛黃雲銘之手機
，使手機摔落於地致螢幕保護貼破裂，並出腳踢往黃雲銘致雙方
均倒地，黃雲銘遂心生不滿，而基於傷害之犯意，拉扯談大誠，
並於先起身後徒手攻擊倒地之談大誠，致談大誠受有右胸壁挫傷
、右踝挫傷、頭部損傷、外傷所致之缺牙、右膝挫傷等傷害。
    理  由
壹、證據能力：
    按被告以外之人於審判外之言詞或書面陳述，除法律有規定
    者外，不得作為證據。被告以外之人於審判外之陳述，經當
    事人於審判程序同意作為證據，法院審酌該言詞陳述或書面
    陳述作成時之情況，認為適當者，亦得為證據。當事人、代
    理人或辯護人於法院調查證據時，知有第159條第1項不得為
    證據之情形，而未於言詞辯論終結前聲明異議者，視為有前
    項之同意。刑事訴訟法第159條第1項、第159條之5分別定有
    明文。經查，本判決所引用被告以外之人於審判外之陳述之
    供述證據及其餘所依憑判斷之非供述證據等證據方法，檢察
    官、被告，均未於言詞辯論終結前聲明異議，本院復審酌上
    開供述證據作成時，並無違法或不當之情況；另其餘所依憑
    判斷之非供述證據，亦無證據證明係違反法定程序所取得，
    且無刑事訴訟法第159條之4顯有不可信之情況，或其他不得
    作為證據之情形；且上開各該供述證據及非供述證據，又均
    無證明力明顯過低之情形，復均經本院於審判程序依法進行
    調查，並予以當事人辯論，被告之訴訟防禦權，已受保障，
    因認上開供述證據及非供述證據等證據方法，均適當得為證
    據，依刑事訴訟法第159條之5第1項規定，應認均有證據能
    力。
貳、認定事實所憑之證據及理由： 
一、訊據被告黃雲銘矢口否認上揭犯行，於審理時辯稱：我沒有
    打談大誠，我當時是要拉談大誠起來云云。經查：
（一）被告於上揭時、地因行車糾紛與告訴人談大誠發生口角，而徒手攻擊倒地之告訴人，致告訴人受有右胸壁挫傷、右踝挫傷、頭部損傷、外傷所致之缺牙、右膝挫傷等情，業據證人即告訴人談大誠於警詢及偵查中證述綦詳（見偵字卷第19至22頁、第23至25頁、第73至74頁反面），並有臺灣新竹地方檢察署檢察官110年3月17日當庭勘驗監視器畫面筆錄1紙（見偵字卷第74頁）及110年8月12日勘驗筆錄1份（見偵字卷第83至88頁反面），又告訴人受有前揭傷勢，亦有告訴人之110年1月3日臺北榮民總醫院新竹分院診斷證明書1份（見偵字卷第27頁）在卷可佐，是告訴人所受傷勢位置、情形亦均與證人談大誠所證述之情形相符；而其餘前因後果復有110年1月2日道路交通事故現場圖1份（見偵字卷第42頁）、現場照片暨監視器及被告提出之行車紀錄器畫面截圖共11張（見偵字卷第44至49頁）、被告所有手機螢幕保護貼破裂照片4 張（見偵字卷第37、38頁）、警員110年2月5日出具之偵查報告（見偵字卷第4頁）、被告及告訴人之A3類道路交通事故調查紀錄表各1份（見偵字卷第5頁、第17、18頁）、被告及告訴人所駕駛車輛之車輛詳細資料報表各1紙（見偵字卷第39、40頁）等附卷可稽，足以認定被告於上揭時、地徒手攻擊告訴人成傷之事實。
（二）而被告雖以前揭情詞置辯，惟經本院當庭勘驗監視器光碟
      內之檔案，其結果如附件所示，足認被告當時確實是猛力
      揮拳攻擊告訴人，其所辯該動作是欲拉告訴人起身云云，
      與客觀事證不符，顯是臨訟卸責之詞，不足採信。
（三）至被告雖請求再次勘驗其所提出之行車紀錄器影像檔案，
      惟本件犯罪事實已臻明瞭，且本院亦認定本件起因係告訴
      人要求被告處理行車糾紛而先踢飛被告之手機，故此部分
      自無調查之必要，附此敘明。
二、綜上，本件被告之犯行，已事證明確，應依法論罪科刑。
參、核被告所為，係犯刑法第277條第1項之傷害罪。
肆、爰審酌被告縱使因告訴人先行踢飛其手機並出腳攻擊，然於
    告訴人倒地後，有機會避免衝突擴大時，卻選擇加以攻擊告
    訴人，致告訴人受有前揭傷勢，行為實有不當，犯後否認犯
    行且辯解與客觀事證相悖，難認其犯後態度良好，並斟酌告
    訴人於偵、審中表示之意見，另考量其智識程度、生活狀況
    ，暨本件犯罪之目的、手段、所造成損害等一切情狀，量處
    如主文所示之刑，並諭知易科罰金之折算標準。
據上論斷，應依刑事訴訟法第299條第1項前段，判決如主文。
本案經檢察官劉晏如提起公訴，檢察官陳中順到庭執行職務。 
中　　華　　民　　國　　111 　年　　3 　　月　　22　　日
                  刑事第八庭  審判長法　官  廖素琪
　　　　　　　　　　　　　　　　　　法  官  林哲瑜
　　　　　　　　　　　　　　　　　　法  官  潘韋廷
以上正本證明與原本無異。
如不服本判決應於收受本判決後20日內向本院提出上訴書狀，上
訴書狀應敘述具體理由。上訴書狀未敘述上訴理由者，應於上訴
期間屆滿後20日內補提理由書狀於本院(均須按他造當事人之人
數附繕本 )「切勿逕送上級法院」。 
中　　華　　民　　國　　111 　年　　3 　　月　　22　　日
                                    書記官  彭筠凱
附錄本案論罪科刑法條全文： 　　　　　　　　　　　　　　
刑法第277條
傷害人之身體或健康者，處五年以下有期徒刑、拘役或五十萬元
以下罰金。
犯前項之罪，因而致人於死者，處無期徒刑或七年以上有期徒刑
；致重傷者，處三年以上十年以下有期徒刑。

【附件】
檔名：IMG_5939.MOV
時間軸1分25秒起，談大誠出腳踢飛黃雲銘手機，黃雲銘手機飛
起超過2人身高後落地。

檔名：IMG5942.MOV
時間軸0分4秒起，談大誠出腳踢往黃雲銘，雙方倒地後，黃雲銘
先起身持續往談大誠靠近，談大誠仍仰臥於地上持續以腳踢阻止
黃雲銘靠近，時間軸0分11秒時黃雲銘雙手拉住談大誠之雙腳，
談大誠持續舞動雙腳挣扎，時間軸0分27秒時黃雲銘高舉右手握
拳揮往坐臥於地上之談大誠左臉部，時間軸0分33秒黃雲銘再次
右手握拳揮往談大誠頭部左方，談大誠受力後倒地，嗣時間軸0
分40秒時談大誠起身，雙方未再有肢體接觸。